【裁判字號】    90,交聲,236
【裁判日期】    901218
【裁判案由】    違反道路交通管理處罰條例聲明異議
【裁判全文】
臺灣臺北地方法院交通事件裁定                      九十年度交聲字第二三六號
    異議人即
    受處分人  甲○○
右列受處分人因違反道路交通管理處罰條例案件，對於臺北市交通事件裁決所中華民
國九十年三月十四日所為之處分( 原處分案號：北市裁三字第駕裁22-C00000000號 )
聲明異議，本院裁定如左：
        主      文
異議駁回。
        理      由
一、按汽車停車時，其停車時間、位置、方式及車種，如公路或警察機關有特別規定
    時，應依其規定，修正前「道路交通安全規則」第一百十二條第二項( 即九十年
    五月卅日修正發布並自同年六月一日起施行之「道路交通安全規則」第一百十二
    條第一項第十六款 )定有明文。如汽車駕駛人停車時，有停車時間、位置、方式
    、車種不依規定之情形者，處新臺幣六百元以上一千二百元以下罰鍰，「道路交
    通管理處罰條例」第五十六條第一項第九款亦有處罰規定。
二、本件受處分人即異議人甲○○所有之一輛車牌DO-6086 號自用小客車於八十九年
    五月廿一日下午五時廿分許，在臺北縣板橋市○○街路面劃設專供「機器腳踏車
    」停車格位停車，為臺北縣警察局板橋交通分隊執勤員警宋炫其查獲，以該輛自
    用小客車駕駛人有違反行為時「道路交通管理處罰條例」第五十六條第一項第九
    款規定之行為且汽車駕駛人不在車內，即利用科舉儀器「照相機」拍照採證掣單
    ( 北縣警交字第C00000000 號 )逕行舉發，並使用民間拖吊車拖離。嗣因受處分
    人依限到案向原處分機關提出申訴，原處分機關請舉發單位調查結果，認受處分
    人確有前揭違規行為。原處分機關乃於九十年三月十四日依行為時「道路交通管
    理處罰條例」第五十六條第一項第九款規定，從輕裁處新臺幣六百元罰鍰處分。
三、訊據受處分人雖不否認其駕駛之車牌DO-6086 號自用小客車於前揭時地停車為警
    拍照之事實，惟矢口否認其有違反「道路交通管理處罰條例」規定之行為，辯稱
    略以臺北縣板橋市○○街所謂「機車停放格」標線不清晰，乍看之下狀似汽車停
    車格，且八十九年五月廿一日下午五時廿分許，是星期日黃昏，並非上班時間，
    受處分人停放汽車並無足使交通陷於停滯或造成混亂之可能，亦無立即拖吊排除
    必要，並提出板橋市○○街其遭拖吊停車位置相片三張及行政院衛生署臺北醫院
    機車停車處相片一張云云。經查：
    (一)右揭受處分人駕駛之車牌DO-6086 號自用小客車在機車專用停車格位停車之
        事實，有採證相片一張在卷可稽。檢視該張車牌DO-6086 號自用小客車違規
        停車採證相片，車輛右側有兩根疑似大紅色圓柱，而車輛停放位置明顯可見
        寬度僅容機車停放之格位，並無受處分人自稱車輛遭拖吊位置之三張相片所
        示之水泥牆及鋁窗，顯見受處分人誤認其車輛實際遭拖吊位置，至為灼然。
        本件受處分人駕駛之車牌DO-6086 號自用小客車於前揭時地確實係在機車專
        用停車格位停車之事實，洵堪認定。
    (二)受處分人係領有駕駛執照之駕駛人，其就行為時「道路交通安全規則」第一
        百十二條第二項「汽車停車時，其停車時間、位置、方式及車種」之規定，
        自應知之甚稔。受處分人明知係機器腳踏車停車格位卻猶違規佔用，自係違
        反「道路交通管理處罰條例」第五十六條第一項第九款之規定無疑。至於汽
        車停放位置不足，以致是否需要視時間、地點放寬汽車停放限制，乃係另一
        問題，尚難據為受處分人免罰之依據。受處分人所辯無非係卸責之詞，不足
        採信。本件受處分人違規停車行為明確，從而原處分機關依「道路交通管理
        處罰條例」第五十六條第一項第九款規定從輕裁處新臺幣六百元罰鍰，核無
        違誤。本件聲明異議為無理由，應予駁回。
據上論斷，應依道路交通案件處理辦法第十九條，裁定如主文。
中      華      民      國     九    十     年    十二    月    十八    日
                          臺灣臺北地方法院交通法庭
                                          法   官    鍾  華
右正本證明與原本無異。
如不服本裁定，應於裁定送達後五日內向本院提出抗告狀。
                                          書記官    劉芸珊
中      華      民      國     九    十     年    十二    月    十九    日


司法院資訊處製作；財團法人民間司法改革基金會備份。
